臺灣高等法院民事判決　　　　　　　　 100年度上易字第53號
上　訴　人　石文彥
訴訟代理人　蔡鴻斌律師
　　　　　　施旻孝律師
上　訴　人　孫鳳明
被　上訴人　盧培漢
共　　　同
訴訟代理人　成介之律師
複　代理人　余振國律師
上列當事人間因損害賠償事件，上訴人對於中華民國99年9月23
日臺灣臺北地方法院99年度訴字第244號第一審判決各自提起上
訴，本院於100年9月20日言詞辯論終結，判決如下：
  主  文
兩造上訴均駁回。
第二審訴訟費用各自負擔。
  事實及理由
甲、程序方面：
    上訴人孫鳳明及被上訴人盧培漢經合法通知，未於言詞辯論
    期日到場，核無民事訴訟法第386條所列各款情形，應准上
    訴人石文彥之聲請，由其一造辯論而為判決。
乙、實體方面：
一、石文彥起訴主張：孫鳳明、盧培漢及訴外人蔡曜東於民國（
    下同）97年9月8日同赴石文彥之營業處所（即鑫興銀樓），
    擬以新臺幣（下同）100萬元出售孫鳳明所有，號稱「鄭板
    橋真跡」之字畫1幅（下稱系爭字畫）予石文彥，3人除一再
    擔保系爭字畫之真實性與合法性外，並佯稱已有買家願意以
    200萬元購買系爭字畫，倘石文彥先行購入，轉手即可賺取1
    00萬元之差價云云，蔡曜東當場表示願意居間聯繫後續轉手
    事宜，亦經孫鳳明、盧培漢一再點頭證實確有此事，致石文
    彥陷於錯誤，而與孫鳳明簽訂買賣合約書（下稱系爭合約）
    ，並由蔡曜東、盧培漢為見證，以100萬元購入系爭字畫，
    當場即交付現金予孫鳳明。嗣經石文彥多次催促，蔡曜東始
    傳真所謂之購買意願書（即轉手買家資料），石文彥隨即依
    其上所載英文姓名「Chen（Chni） Jayler」（下稱陳先生）
    與電話號碼，致電聯繫交易事宜，詎接電話者表示並非「陳
    先生」，且否認有購買系爭字畫之意願，至此石文彥始知係
    孫鳳明、盧培漢共同設局以贗品詐取石文彥之財物，石文彥
    遂依系爭合約第3條約定，於97年9月12日以臺北大同郵局第
    00580號存證信函（下稱大同郵局存證信函）請求孫鳳明、
    盧培漢、蔡曜東返還價金，但均未獲置理。又石文彥已向臺
    北地方法院檢察署（下稱臺北地檢署）告發孫鳳明、盧培漢
    涉犯刑法第339條普通詐欺罪，雖已為不起訴處分，然業經
    石文彥聲請再議後發回。另石文彥曾於98年9月8日以受詐欺
    為由，委託律師發函予孫鳳明、盧培漢、蔡曜東為撤銷系爭
    合約之意思表示，並催告應於3日內賠償及返還不當得利，
    該律師函已於98年9月9日送達孫鳳明，則系爭合約既經石文
    彥合法行使撤銷權而歸於消滅，依不當得利之法律關係，孫
    鳳明即負有返還100萬元買賣價金予石文彥之義務。為此，
    爰依共同侵權行為、不當得利之法律關係，請求孫鳳明、盧
    培漢應連帶給付石文彥100萬元之本息等情。原審判命孫鳳
    明應給付石文彥100萬元及自98年9月22日起至清償日止，按
    年息5%計算之利息，另依石文彥、孫鳳明之聲請為准、免假
    執行之宣告，而駁回石文彥其餘之請求。石文彥、孫鳳明均
    對其敗訴部分不服，提起上訴，石文彥並於本院上訴聲明：
    (一)原判決不利於石文彥之部分廢棄；(二)上廢棄部分，盧培漢
    應與孫鳳明連帶給付石文彥100萬元，及自98年9月22日起至
    清償日止，按年息5%計算之利息；(三)第一、二審訴訟費用均
    由孫鳳明、盧培漢負擔。另對於孫鳳明之上訴，則聲明：(一)
    上訴駁回；(二)上訴費用由孫鳳明負擔。
二、孫鳳明、盧培漢雖未於言詞辯論期日到場，惟均曾於本院準
    備程序期日到庭陳述，並於100年9月15日提出言詞辯論意旨
    狀：否認曾聽聞蔡耀東表示有買主願出200萬元購買系爭字
    畫，亦未點頭而對石文彥有共同詐欺之行為；縱令有點頭情
    事，亦係針對石文彥與蔡曜東論及若「他日就系爭字畫買賣
    ，孫女不得干涉」，並非如石文彥所稱係為附和蔡曜東之詐
    欺行為；況依一般經驗法則，購買古董為投資轉售之事所在
    多有，縱令孫鳳明、盧培漢得知蔡曜東要石文彥先行購買系
    爭字畫，日後另行轉售賺取差價，亦屬正常。又依系爭合約
    所載內容，通篇無一文字論及系爭字畫轉賣可得100萬元差
    價，故若賺取差價100萬元為石文彥之重要買賣動機，亦應
    明定於系爭合約內，然石文彥捨此不為，再行爭執系爭字畫
    能否賺取差價，並誣指孫鳳明、盧培漢為詐欺行為，顯屬無
    理。另依臺北地檢署98年度偵字第3809號不起訴處分書：「
    就告訴人（即石文彥）所言可知，賣畫過程均由蔡曜東聯繫
    ，與孫鳳明、盧培漢無涉」、「由證人所言亦可知，讓告訴
    人決定買下系爭畫作作差價的購買意願書係蔡曜東叫證人陳
    羿仁簽署，亦與孫鳳明、盧培漢無關。」之記載，可知為詐
    欺行為者乃蔡曜東，並非孫鳳明、盧培漢，石文彥自不得對
    孫鳳明主張撤銷買受之意思表示而請求不當得利等語，資為
    抗辯，孫鳳明並為上訴聲明：(一)原判決不利孫鳳明之部分廢
    棄；(二)上廢棄部分，石文彥於第一審之訴駁回；(三)第一、二
    審訴訟費用由石文彥負擔。盧培漢另為答辯聲明：(一)上訴駁
    回；(二)第一、二審訴訟費用由石文彥負擔。
三、兩造不爭之事實：
    (一)孫鳳明、盧培漢及蔡曜東於97年9月8日共赴石文彥之營業
      處所，以100萬元出售孫鳳明所有之系爭字畫1幅予石文彥
      。石文彥當場交付100萬元現金予孫鳳明，並由蔡曜東、
      盧培漢擔任見證人。
    (二)蔡曜東曾交付原證7號之購買意願書予石文彥，其上記載
      「現有買家有意願購買由孫鳳明女士手中持有之字畫鄭板
      橋真跡墨筆一對200萬元。現專任委託蔡曜東處理買賣上
      述畫作，並安排交易流程」。
    (三)石文彥於97年9月12日以大同郵局存證信函稱系爭字畫之
      真實性有瑕疵之虞，要求退回字畫並請求返還價金。
    (四)石文彥因孫鳳明、盧培漢及蔡曜東之前開行為，對渠等告
      發詐欺犯行，經臺北地檢署偵查後，對蔡曜東提起公訴，
      已由本院99年度上易字第717號判決有罪確定；另對孫鳳
      明、盧培漢則為不起訴處分，經石文彥再議後，均發回臺
      灣士林地方法院檢察署（下稱士林地檢署）續查，其中士
      林地檢署已對孫鳳明提起公訴。
    (五)石文彥於98年9月8日委請律師寄發律師函予孫鳳明表示，
      以受詐欺為由，撤銷系爭合約，並請於文到3日內賠償損
      害或返還不當得利。
四、兩造爭執要旨：
    (一)本件石文彥依民法第92條、第179條訴請孫鳳明為本件之
      請求有無理由？
    (二)石文彥另依民法第184條侵權行為訴請盧培漢為本件之請
      求有無理由？
      茲分述之：
    (一)石文彥依民法第92條及第179條為本件請求有理由：
      1.按「因被詐欺或脅迫，而為意思表示者，表意人得撤銷
        其意思表示」民法第92條第1項定有明文。
      2.訴外人蔡曜東明知「訴外人陳守仁在咖啡廳見面後，並
        未與系爭字畫賣方任何人聯繫表明購買系爭字畫」，竟
        向「石文彥誆稱檢察官的弟弟陳先生確定要以200萬元
        購買」，並委由訴外人陳羿仁於97年9月10日簽署購買
        同意書，以取信石文彥，構成詐欺行為無訛：
        (1)孫鳳明及訴外人蔡曜東於97年9月8日在石文彥所開設
          之鑫興銀樓內，由蔡曜東介紹石文彥以100萬元向孫
          鳳明購買系爭字畫，蔡曜東並告知有位檢察官的弟弟
          「陳先生」看過該幅畫後，確定要用200萬元買，石
          文彥買下後再予轉賣即可獲利。石文彥旋與孫鳳明簽
          訂買賣合約書（支付命令卷第4頁），以100萬元之代
          價購買本案系爭字畫，渠等並互為交付現金及上開字
          畫等情，為兩造所不爭執，復與石文彥之職員即證人
          林薇甄、蔡宜芳之證述相符（原法院卷第17-21頁）
          ，前開事實足堪信為真實。
        (2)系爭字畫之買賣訴外人蔡曜東為孫鳳明之使用人：孫
          鳳明雖否認蔡曜東為其代理人或使用人云云。然查，
          蔡曜東在本案交易事實被訴詐欺乙案（下簡稱系爭刑
          事案件）曾於警詢時已明確陳稱：孫鳳明出賣前揭字
          畫取得100萬元後，直接給付伊合約上所載之百分之
          二十之佣金，即20萬元（見臺北地檢署97年度他字第
          10937號第24頁）；孫鳳明於警詢、偵訊時亦陳述或
          證述：其與蔡曜東事前即已約定，不論上開字畫賣多
          少價錢，酬庸費用係百分之二十，而上開字畫既賣10
          0萬元，故其給付蔡曜東20萬元佣金等語（見97年度
          他字第10937號第30頁、98年度偵字第3809號卷第21
          頁）。由此可知，蔡曜東與孫鳳明本即約定，倘因蔡
          曜東介紹而賣出孫鳳明所持有之系爭字畫，蔡曜東可
          獲取買賣價格兩成之佣金，是孫鳳明與石文彥成立上
          開買賣契約後，已如數給付20萬元報酬予蔡曜東，蔡
          曜東並受領之，足資證明蔡曜東在系爭字畫買賣契約
          之締結過程中，為孫鳳明之使用人，依民法第224條
          之規定「債務人之代理人或使用人，關於債之履行有
          故意或過失時，債務人應與自己之故意或過失負同一
          責任」，從而，如蔡曜東所陳之事為虛偽不實構成詐
          欺之行為，孫鳳明亦應負同一之責任。（最高法院74
          年度台上字第1170號判例參照）。在債務履行過程中
          ，債務人之使用人之詐欺行為等同債務人本人之詐欺
          行為，而非第三人所為之詐欺行為，無民法第92條第
          1 項但書之適用，否則債務人利用他人擴展其業務範
          圍，卻可以將其使用人視為第三人而規避責任，其不
          合理，自不待言。孫鳳明主張本件有民法第92條第1
          項但書之適用，自不足取。
        (3)孫鳳明於訴外人陳守仁未買系爭字畫後，委請蔡曜東
          找尋買主，然蔡曜東竟向石文彥誆稱有位陳先生願購
          買系爭字畫，致欲購買並轉售系爭字畫獲利之石文彥
          陷於錯誤，應成立詐欺行為：
          證人陳羿仁於系爭刑事案件偵訊時證稱：97年8、9
            月間，蔡曜東託友人告知，孫鳳明有字畫要賣，其
            即將此訊息通知劉榮貴，嗣劉榮貴找陳守仁等人即
            至新店一家建設公司看字畫，現場有劉榮貴夫婦、
            陳守仁、蔡曜東、孫鳳明及其等人。劉榮貴是馬來
            西亞沙巴洲政府駐大陸代表。當天看完畫後，其與
            劉榮貴夫婦、陳守仁至台北市○○○路、建國高架
            橋旁一家咖啡廳，陳守仁係一鑑定師，負責幫買家
            鑑定，在咖啡廳內即表示，伊的買家願以200萬元
            價格購買系爭字畫，可以的話7天之內會用現金交
            易。我有跟蔡曜東講，但咖啡廳講完後，陳守仁就
            沒有再聯絡了。購買意願書是蔡曜東傳給我的，時
            間是97年9月10日，蔡曜東說孫小姐擔心沒有買家
            ，所以傳這張給我叫我簽，上面就是我的英文名字
            ，行動電話也是我的等語（見98年度偵字第3809號
            卷第47頁）。復於原法院審理系爭刑事案件時證述
            ：當天看完畫後，在咖啡廳內陳守仁請其問蔡曜東
            ，上開字畫200萬元要賣否，其旋電詢蔡曜東，蔡
            曜東稱要問孫鳳明；其並告知蔡曜東，陳守仁表明
            若成交，7天之內會以現金交易；嗣其有問劉榮貴
            ，陳守仁是否要買上開字畫，劉榮貴答稱陳守仁的
            回覆很推託；另劉榮貴曾說陳守仁是陳瑞仁之兄或
            弟，其於看畫後之2、3天曾向蔡曜東提及此事。購
            買意願書差不多是去咖啡廳後15到20天左右，我才
            簽的，簽完購買意願書之後，石文彥有打電話給我
            ，當場我直接撥通劉榮貴的電話，讓石文彥接跟劉
            榮貴通話，蔡曜東介紹石文彥向孫鳳明買畫的事，
            是直到蔡曜東告訴我石文彥要告他時，我才知道等
            語（見原法院98年度易字第2574號刑事卷第50頁-5
            3頁背面）。
          孫鳳明於前開刑事程序中證稱：蔡曜東有說過有一
            位陳先生願以200萬元購買上開鄭板橋字畫乙事，
            我也同意，因為拖了一段時間，那位陳先生沒有來
            買我這幅畫，我急需用錢還債，所以才託蔡曜東，
            如果有人出價，便宜一點賣沒有關係。拖了幾個星
            期，我忘了這個時間，我沒有看過陳羿仁簽的購買
            意願書，石文彥付100萬現金買畫，我送給蔡曜東
            告20萬元仲介費，還包了幾千元給盧培漢等語(原
            法院98年度易字第2574號刑事卷第54頁、55頁)。
          盧培漢於前開刑事程序中證稱：看畫時有提到馬來
            西亞代表，還有到陳瑞仁檢察官的弟弟陳先生是買
            家指定來專門看畫的經紀人，這是在場有人提的等
            語( 原法院98年度易字第2574號刑事卷第56頁)。
          石文彥於前開刑事程序證稱：蔡曜東說有一位陳先
            生，是一個檢察官的弟弟，看過這幅畫說要買，因
            為蔡曜東說後面有買主，所以我才買，買過畫後一
            、二個月我都找不到蔡曜東，找到後，他才帶我去
            陳羿仁處，我不知道購買意願書上簽名的買方是誰
            ，陳羿仁有幫我撥電話，我問對方有無要買，對方
            說再安排，我再問，對方說沒有要買。買畫之後，
            我有撥購買意願書上記載的手機號碼，我直接問他
            是否要買畫，當時對方說沒有要買，我就把電話掛
            掉。買畫時，蔡曜東說差價是100萬元，有跟我開
            口說他要介紹費幾十萬，我在檢察官那邊說可以拿
            到60萬元利潤沒錯，我認為蔡曜東詐騙，是因為他
            說會有人要買畫，但是都沒有，而且錢也不還我等
            語(原法院98年度易字第2574號刑事卷第46頁-49頁
            )。
          由上開證詞相互勾稽，可知石文彥以100萬元買畫
            ，係因蔡曜東告以有陳先生要以200萬元買畫，可
            賺取價差100萬元，其可得60萬元利潤。石文彥購
            畫之目的，係在轉售圖利甚明。又依上開證述，訴
            外人劉榮貴、陳守仁等人有去新店看畫，陳守仁並
            要約願以200萬元購買，如成交7日內付款，但嗣後
            陳守仁即無任何消息，蔡曜東等人亦無從對之承諾
            ，陳守仁與孫鳳明之買賣契約並未成立。且孫鳳明
            因過了幾星期無消息，始請託蔡曜東代為另尋買主
            。是蔡曜東及孫鳳明均明知陳守仁在咖啡廳要約之
            後，並未與賣方聯繫表明購買系爭字畫，孫鳳明因
            有債務急待清償，故託蔡曜東再代尋買主，並願意
            降價至100元求售，顯見孫鳳明已知陳守仁無意購
            買上開字畫，蔡曜東猶向石文彥誆稱檢察官的弟弟
            陳先生確定要以200萬元購買，孫鳳明在場亦未為
            任何之異議，客觀上足以使欲轉售字畫求利之石文
            彥陷於錯誤；雖蔡曜東並委由陳羿仁於97年9月10
            日簽署購買意願書，以資取信，陳羿仁代簽之購買
            意願書，日期雖在兩造簽買賣契約書之後，但劉榮
            貴或陳守仁當時既無購買意願，又未委任陳羿仁代
            為意思表示，陳羿仁實無權利以代理人身分簽署該
            購買意願書，可見蔡曜東委請陳羿仁簽署該同意書
            ，僅為事後取信石文彥之手段。
        (4)孫鳳明雖辯稱：其不懂字畫，有託朋友拿給故宮副院
          長及書畫處處長看過，都認同其字畫，表示其東西是
          真的，包括鄭板橋這幅云云。然關於系爭字畫並無送
          請故宮副院長及書畫處長看過，業經原法院傳喚當時
          之故宮副院長即證人林柏亭、書畫處長即證人王耀庭
          均到庭證稱：沒有看過系爭字畫，亦未曾鑑定系爭字
          畫的真偽等語（原法院卷第89-92頁）；孫鳳明辯稱
          將系爭字畫委請證人蕭仁呈送故宮鑑定，然證人蕭仁
          呈到庭證稱：我是94、95年間作媒體鑑定時，認識孫
          鳳明，94、95年間我有將系爭字畫拿去故宮作書畫鑑
          賞的諮詢，是諮詢處一個4、50歲女子看的，她叫我
          參考鄭燮那一本書，我依照那本書看起來是真跡，我
          跟孫鳳明說，故宮他們不作鑑定等語（原法院卷第90
          頁正面、第91頁正面），孫鳳明辯稱系爭字畫業經故
          宮鑑定為鄭板橋真跡云云，尚難採信。雖然系爭鄭板
          橋之字畫，至今均未正式送請專業之鑑定人予以鑑定
          ，真偽不明，固難逕認該幅字畫係屬「假畫」。惟石
          文彥購這幅字畫之目的，係誤信孫鳳明之使用人即蔡
          曜東之說詞，以為另有買家確定要以200萬元買畫，
          為賺取價差而出價購買，依民法第224條之規定，孫
          鳳明有無詐欺，當以蔡曜東有無施用詐術，誑稱另有
          買家要以高價購畫而定，與該畫之真假，並無必然關
          係。
        (5)據上所述，石文彥主張受孫鳳明詐欺為可採信，石文
          彥於97年9月10日接獲蔡曜東傳真之購買意願書（見
          原證9），伊乃打電話確認，按電話者益非陳先生，
          否認其有購買系爭畫作之意願，石文彥乃知受騙。石
          文彥發現被詐欺後亦於98年9月8日以律師函撤銷該買
          賣契約原法院審訴卷第33-35頁）孫鳳明於同年月9日
          收到該函則，石文彥自得依民法第92條之規定撤銷該
          買賣契約，並依不當得利之法律關係請求孫鳳明返還
          100萬元及自支付命令送達之翌日（98年9月22日）起
          至清償日止按年息5％計算之利息。
    (二)石文彥依民法第184條侵權行為訴請盧培漢為本件之請求
      為無理由：
      1.石文彥主張蔡曜東誆稱有買家陳先生願出價200萬購買
        孫鳳明、盧培漢在場點頭表示同意，並以證人林薇甄、
        蔡宜芳之證詞為證。然證人林薇甄係證稱：蔡曜東帶孫
        鳳明、盧培漢一起來，因為我是店員，當天他們一進來
        有帶二幅字畫，說是鄭板橋真跡，一進來就在展示台上
        攤開來看，我老闆石文彥說看不懂，盧培漢就把字畫捲
        起來，到旁邊的泡茶桌坐，蔡曜東就說請我老闆代墊10
        0萬元，說會有買主，孫鳳明、盧培漢兩人在旁邊也點
        頭表示同意等語（原法院卷第18頁正面），可見其證稱
        在孫鳳明等人進來沒多久後，孫鳳明、盧培漢點頭表示
        同意；然證人蔡宜芳則證稱：當時石文彥要增加一個10
        0萬的懲罰條款，實際內容我不清楚，他們對這個條款
        好像有爭議，蔡曜東、被告（即孫鳳明、盧培漢）二人
        都出去外面，後來有回來，蔡曜東進來的第一句話是說
        石董我跟你保證3天內一定有人來買，孫鳳明、盧培漢
        有點頭等語（原法院卷第21頁背面），則一者證稱是進
        來沒多久即對蔡曜東之言詞點頭同意；另者證稱是因懲
        罰條款協議不成後，孫鳳明、盧培漢二人及蔡曜東出門
        後再回來時，盧培漢對蔡曜東之言詞點頭表示同意，其
        證詞出入甚大，該部分之證詞尚難採信。矧，單純點頭
        ，未發表任何意見，難以認定其為詐欺之意思表示。
     2.石文彥在前開刑事案件偵查中證稱：蔡曜東在97年9月8
       日帶孫鳳明及盧培漢到我承德路的店裡，蔡曜東說孫鳳
       明有一幅鄭板橋的真跡，有買主要買，當場有拿字畫過
       來，但蔡曜東說他沒有錢，他叫我先出100萬向孫鳳明買
       下，再轉給下一手的買主賺差價，他們說買主是馬來西
       亞的陳先生，字畫我不懂，但我信任蔡曜東，所以同意
       買價，且他們三人都說後面已經有買主要買，我就拿100
       萬給他們等語（見98年度偵字第3809號卷第5頁背面）；
       石文彥在前開刑事案件原法院審理時證稱：（為何願意
       交付100萬元買畫？）因為我之前就認識蔡曜東，蔡曜東
       說有利潤（原法院98年度易字第2574號刑事卷第47頁）
       ，可見石文彥係誤信蔡曜東之言詞，雖孫鳳明應依民法
       第224條負責，但蔡曜東尚非被告盧培漢之使用人，亦未
       有證據證明盧培漢對蔡曜東之言詞有何助力，尚難認為
       被告盧培漢應同負詐欺之責任。
     3.石文彥雖再主張盧培漢數度參與系爭字畫的賞畫會；盧
       培漢居住高雄，戶籍在屏東，數度北上參與畫作交易；
       又曾領取孫鳳明給付之報酬等事實主張盧培漢亦應負詐
       欺之責云云。然而，盧培漢縱曾參與賞畫會等事，但該
       行為均不致於造成石文彥之誤信，且與詐斯行為無關，
       尚難以該等行為認為盧培漢亦應負責，石文彥之主張，
       尚非有據。
     4.盧培漢既無詐欺之行為，石文彥依債權行為之法則求為
       命盧培漢應與孫鳳明連帶給付100萬元，為無理由，應予
       駁回。
五、綜上所述，本件石文彥依不當得利之法律關係求為判命孫鳳
    明給付100萬元本息為無不當，應予准許，原審判決石文彥
    此部分勝訴，核無不合，應予維持，另石文彥依侵權行為之
    法律關係，求為判命盧培漢應連帶給付100萬元本息，則為
    無理由，應予駁回，原審判決石文彥此部分敗訴，亦核無不
    合，應予維持。孫鳳明、石文彥分別就原審判決敗訴部分上
    訴，非有理由，均應駁回其上訴。
六、至於石文彥聲請鑑定系爭書法買賣標的是否為印刷品一節，
    因本件主要爭執要旨乃在於蔡曜東提及已有買主願以200萬
    元購買系爭畫作，孫鳳明、盧培漢則點頭證實，使石文彥陷
    於錯誤，而以100萬元買受該畫作，與該畫作之真偽無關，
    因此無庸鑑定該畫作是否為真品或膺品，石文彥之請求，本
    院認為並無必要。另兩造其餘之攻防方法，經審酌後，認與
    判決結果無影響，無庸逐一論述，併此敘明。
丙、據上論結，本件石文彥、孫鳳明之上訴均為無理由，依民事
    訴訟法第449條第1項、第78條、第463條、第385條第1項前
    段，判決如主文。
中    華    民    國   100    年    10    月    4     日
                  民事第十五庭
                      審判長法  官  林恩山
                            法  官  陳雅玲
                            法  官  郭松濤
正本係照原本作成。
不得上訴。
中    華    民    國   100    年    10    月    4     日
                            書記官  方素珍